【裁判字號】    94,交訴,128
【裁判日期】    950310
【裁判案由】    公共危險等
【裁判全文】
臺灣板橋地方法院刑事判決             94年度交訴字第128號
公  訴  人  臺灣板橋地方法院檢察署檢察官
被      告  甲○○
上列被告因公共危險等案件，經檢察官提起公訴（94年度偵字第
14240 號），本院判決如下：
    主  文
甲○○因過失傷害人，處有期徒刑月；又服用酒類，不能安全
駕駛動力交通工具而駕駛，處有期徒刑月；又駕駛動力交通工
具肇事，致人受傷而逃逸，處有期徒刑捌月，應執行有期徒刑壹
年。
    事  實
一、甲○○於民國94年8 月22日晚間7 時許在臺北縣板橋市○○
    街某處，與友人飲用酒類，嗣已達不能安全駕駛動力交通工
    具之狀態，明知酒後不得駕駛動力交通工具，竟仍於同日晚
    間9 時30分許，騎乘車牌號碼為AZI-515 號機車，沿台北縣
    永和市○○路由南往北方向行駛；其又明知騎乘機車應注意
    車前狀況，不可跨越行車分向線行駛；且當時夜間有照明、
    路面無缺陷、無障礙物、視距良好，並無不能注意之情事；
    甲○○竟因飲酒過量、不勝酒力而疏未注意及此，於途經保
    安路220 號前時，騎乘機車跨越行車分向線衝往對向車道，
    與對向車道上適由乙○○騎乘之車牌號碼BDY-937 號機車對
    向擦撞，致乙○○受有左手指裂傷、一個手指指骨開放性骨
    折等傷害。詎甲○○於肇事後，未將乙○○送醫醫治，亦未
    通知警方或救護車到場處理，反因酒醉與乙○○大聲爭執，
    並趁乙○○求醫之際逕自騎車逃逸。嗣因甲○○肇事後，於
    現場遺留其印章1 枚，經警循線於同日晚間9 時40分許，在
    台北縣永和市○○路154 號，當場逮捕正停妥機車之甲○○
    。詎甲○○悍拒警方實施酒精呼氣測試，警方乃將甲○○送
    往耕莘醫院永和分院抽血檢驗血液酒精濃度，測得其當時血
    液中之酒精濃度已達777mg/dl（換算呼氣酒精濃度為3.885
    MG/L）， 始知上情。
二、案經乙○○訴由台北縣政府警察局永和分局報請臺灣板橋地
    方法院檢察署檢察官偵查起訴。
    理  由
一、訊據被告甲○○對於其本人曾於94年8 月22日晚間7 時許與
    友人一同飲用酒類後至同日晚間9 時30分許，騎乘車牌號碼
    為AZI-515 號機車，沿台北縣永和市○○路由南往北方向行
    駛，途經保安路220 號前，返回保安路156 號5 樓家中等情
    固供承不諱，惟矢口否認有何危險駕駛之行為，辯稱其本人
    當日返家過程中並未肇事，從未與乙○○騎乘之機車相撞，
    也沒有造成乙○○的傷害云云。惟查：
    (一)訊據被告甲○○就其於上揭時、地騎乘機車之事實既坦承
      不諱；而其為警查獲後，在訊問過程中語無倫次、含糊不
      清、意識模糊、注意力無法集中，且有多話等現象，並拒
      絕員警施行呼氣酒精濃度測定，經警送耕莘醫院永和分院
      強制抽血檢驗，檢驗結果發現被告受檢當時血液中酒精濃
      度高達777MG/DL（換算呼氣酒精濃度為3.885MG/L）等 情
      ，有耕莘醫院永和分院生化檢驗報告、被告拒簽之呼氣酒
      精測定紀錄表、刑法第185 條之3 案件測試觀察紀錄表各
      一份在卷可按（見偵查卷第18、21、22頁），且被告於前
      揭時地酒後駕車復行肇事並逃逸（此部分詳後述），自堪
      認被告於服用酒類後，確已達於不能安全駕駛動力交通工
      具之程度，竟仍駕駛前開機車，其所犯刑法第185 條之3
      之犯行洵堪認定。
    (二)又本件被告於上揭時點騎乘前開機車途經台北縣永和市○
      ○路220 號前時，應注意車前狀況及遵守交通規則，客觀
      上又無不能注意之情形，竟騎乘機車駛入對向車道與告訴
      人乙○○所騎乘之BDY-937 號機車對向擦撞，致乙○○受
      有左手指裂傷、一個手指指骨開放性骨折等傷害，且被告
      於肇事致人受傷後復又逃離現場等情，業據證人即告訴人
      乙○○於本院證稱：94年8 月22日晚間9 時許，在台北縣
      永和市○○路220 號前，有一個人從對向車道衝過來我的
      車道撞到我，因為對方車速很快，我已經退到很邊，無法
      閃躲，被他撞到，他騎過來撞到我的機車左手把，擦撞到
      我的左手手指，我的手指有裂開，因為當時我的車速很慢
      ，所以沒有跌倒，但那個人騎車速度很快，所以擦撞後跌
      倒在地；我確定這個撞我的人就是庭上的被告甲○○，因
      為車禍發生後，被告在當場跟我講了一下話，我有問他為
      何會駕車撞過來，但被告卻認為他沒有錯，對我很大聲，
      被告當時身上酒味很重，意識也不是很清楚，因為被告喝
      得很醉，我不想和他說，怕他會發酒瘋。當時我手指一直
      流血，就到當地旁邊的一家診所裡面去就醫，後來診所就
      幫我打給交通隊處理，那時被告已經跑掉，警方後來有到
      案發現場，我人還在現場，警方就叫救護車將我送到永和
      耕莘醫院，後來警方去把被告追回來，並將他帶到耕莘醫
      院就醫，給我指認，我就指認是被告甲○○撞我的無誤等
      語綦詳（見本院卷第35-37 頁）；並有告訴人於耕莘醫院
      永和分院診斷證明書、交通事故現場圖、道路交通事故調
      查報告表各一份附卷可按（見偵查卷第19、23-25 頁）。
    (三)再查，依卷附由被告所騎乘之AZI-515 號機車照片7 幀及
      告訴人乙○○所騎乘之BDY-937 號機車照片5 幀以觀（見
      偵查卷第31-36 頁），可發現AZI-515 號機車左前側把手
      有刮痕，右前車頭及車側則有明顯車損；BDY-937 號機車
      左前車頭及把手部分則有擦刮痕及血跡。可見告訴人證稱
      被告係駕車衝過行車分向線，至對向車道，而對向擦撞告
      訴人BDY-937 號機車左手把手，致告訴人左手手指裂傷及
      一指開放性骨折而流血；與事故後兩車之前車頭及把手部
      位均產生擦刮痕，告訴人所騎乘之BDY-937 號機車左前車
      頭及把手因告訴人受傷流血而沾有血跡；且發生擦撞後被
      告騎乘之AZI-515 號機車依擦撞之反方向（向右）跌倒在
      地，故該AZI-515 號機車右前車頭及車側則產生明顯車損
      等情。核與告訴人前揭指述情節完全相符，自堪採信。
    (四)另扣案「甲○○」印章一枚，確係被告所有之物，原置放
      於其機車前方置物袋內一節，為被告所自承。而該枚印章
      掉落於肇事現場為警拾獲等情，有臺北縣政府警察局永和
      分局移送書及該枚印章扣案可資佐證，是茍非被告確曾於
      上揭時地騎乘機車肇事倒地，該印章豈有可能掉落於肇事
      現場？此益徵被告確有前揭肇事逃逸情事。至被告辯稱：
      其本人也不知道為什麼印章會掉落在現場，且該印章原本
      蓋子是蓋著的，為什麼扣案後是蓋子是打開的，顯有問題
      云云，查扣案之印章既係被告肇事後自其機車置物袋內彈
      出掉落於地面，自有可能因撞擊力過大使印章上之蓋子分
      離；況且員警將上開印章扣案後，必需將印章之蓋子打開
      ，始能判讀印章屬何人所有，而據以追查嫌犯，此乃事理
      之當然；是被告前揭所辯顯係事後推諉之詞，要無可採。
    (五)綜上所述，被告雖辯稱其本人沒有肇事，沒有撞到告訴人
      乙○○云云，惟與卷存事證明顯矛盾，要無可信。告訴人
      之指述情節則與前開事證相符，應屬可採，本件事證明確
      ，被告犯行堪予認定。
二、查被告服用酒類，不能安全駕駛動力交通工具而駕駛，過失
    肇事，致人受傷而逃逸，核其所為係犯刑法第185 條之3 、
    第185 條之4 、第284 條第1 項前段之罪。又其所犯上開三
    罪，行為有異，罪名互殊，應分論併罰。爰審酌為圖一時之
    便，竟於酒後已達於不能安全駕駛動力交通工具之狀態下，
    仍騎乘機車行駛於道路上，並衝入對向車道擦撞告訴人所騎
    乘之機車，致告訴人受傷，嚴重影響其他用路人之生命、身
    體、財產安全，且其肇事後不知妥善照護傷者，反而騎車逃
    逸，於為警查獲後復悍拒酒測，行為乖張，所為殊非可取，
    又被告犯罪後仍不知悔改，編詞否認犯行，對告訴人所受傷
    害不聞不問，毫無賠償之意，犯後態度誠屬不佳等一切情狀
    ，分別量處如主文所示之刑，並定其應執行刑，以資懲儆。
據上論斷，應依刑事訴訟法第299 條第1 項前段，刑法第185 條
之3 、第185 條之4 、第284 條第1 項、第51條第5 款，罰金罰
鍰提高標準條例第1 條前段，判決如主文。
本案經檢察官林俊儀到庭執行職務。
中    華    民    國    95    年    3     月    10    日
                    交通法庭審判長法  官  陳坤地
                                  法  官  李麗珠
                                  法  官  許映鈞
以上正本證明與原本無異。
如不服本判決，應於送達後10日內向本院提出上訴狀（須附繕本
）。
                                  書記官  呂苗澂
中    華    民    國    95    年    3     月    10    日
附錄本案論罪科刑法條全文：
中華民國刑法第185條之3
服用毒品、麻醉藥品、酒類或其他相類之物，不能安全駕駛動力
交通工具而駕駛者，處1 年以下有期徒刑、拘役或3 萬元以下罰
金。
中華民國刑法第185條之4
駕駛動力交通工具肇事，致人死傷而逃逸者，處6 月以上5 年以
下有期徒刑。
中華民國刑法第284條
因過失傷害人者，處六月以下有期徒刑、拘役或五百元以下罰金
，致重傷者，處一年以下有期徒刑、拘役或五百元以下罰金。
從事業務之人，因業務上之過失傷害人者，處一年以下有期徒刑
、拘役或一千元以下罰金，致重傷者，處三年以下有期徒刑、拘
役或二千元以下罰金。


司法院資訊處製作；財團法人民間司法改革基金會備份。
